最　高　行　政　法　院　裁　定
　　　　　　　　　　　　　　　94年度裁字第00031號
抗　告　人　甲○○
上列抗告人因與相對人財政部臺灣省南區國稅局間贈與稅事件，
抗告人對於中華民國92年10月8日高雄高等行政法院92年度簡字
第238號裁定，提起抗告，本院裁定如下︰
　　主  文
抗告駁回。
抗告訴訟費用由抗告人負擔。
　　理  由
一、按對於適用簡易程序之裁判提起上訴或抗告，須經本院許可
    ，且該許可以訴訟事件所涉及之法律見解具有原則性者為限
    ，行政訴訟法第235條定有明文。所謂法律見解具有原則性
    ，係指該事件所涉及之法律問題意義重大，而有加以闡釋之
    必要情形而言，如對行政命令是否牴觸法律所為之判斷；或
    就同類事件高等行政法院所表示之見解，相互牴觸。
二、本件抗告人因贈與稅事件，不服相對人財政部臺灣省南區國
    稅局91年7月15日南區國稅法字第0910060078號復查決定，
    循序提起行政訴訟。原裁定以抗告人係於91年7月22日收受
    復查決定書，有經抗告人之同居親屬許淑敏（即抗告人之媳
    婦）簽名收受之掛號郵件收件回執附於原處分卷內可稽，而
    抗告人係設址於嘉義市，應扣除在途期間5日，核計其提起
    訴願之不變期間30日，係自91年7月23日起算，至91年8月26
    日（星期一）即已屆滿。惟抗告人遲至91年10月9日始提起
    訴願，有經相對人蓋印收文日戳之訴願書附於訴願卷可憑，
    則其訴願之提起，已逾30日之法定不變期間，訴願決定自程
    序上不予受理，並無不合。抗告人復提起本件行政訴訟，顯
    不備其他要件，且無從命補正，而予駁回。
三、抗告意旨略以：抗告人之媳婦許淑敏收受復查決定書時，抗
    告人當時正居住到高雄兒子家中，直到91年9月29日始回到
    嘉義家中。本案果遲誤提起訴願期間，亦請依訴願法第15條
    第1項第2款其他不應歸責於己之事由，致遲誤訴願期間者，
    於其原因消滅後10日內，得請求回復原狀之規定，予以受理
    ，以還抗告人公道等語。
四、按「送達於住居所、事務所、營業所或機關所在地不獲會晤
    應受送達人者，得將文書付與有辨別事理能力之同居人、受
    僱人或願代為收受而居住於同一住宅之主人。」行政訴訟法
    第72條第1項定有明文，故由同居人代收應送達之文書即發
    生送達之效力，至該代收之同居人何時轉交本人，在所不問
    ，此為實務上之見解，並無歧異。抗告意旨，經核無所涉及
    之法律見解，具有原則上之重要情事，抗告人提起抗告，不
    合首揭規定，不應許可，其抗告不合法，應予駁回。
三、依行政訴訟法第104條、民事訴訟法第95條、第78條，裁定
    如主文。
中    華    民    國    94    年    1     月   13     日
                  第五庭審判長法  官　趙　永　康
                              法  官　鄭　淑　貞
                              法  官　黃　淑　玲
                              法  官　侯　東　昇
                              法  官  林　文　舟
以  上  正  本  證  明  與  原  本  無  異
中    華    民    國    94    年    1    月    14     日
　　　　　　　　　　　　　　　書記官　阮桂芬
